【裁判字號】    99,台抗,366
【裁判日期】    990520
【裁判案由】    假處分
【裁判全文】
最高法院民事裁定              九十九年度台抗字第三六六號
再  抗告  人  成霖建設股份有限公司
兼法定代理人  乙○○
              丙○○
              丁○○
再  抗告  人  甲○○
共        同
訴 訟代理 人  黃慧萍律師
上列再抗告人因與相對人國寶人壽保險股份有限公司間聲請假處
分事件，對於中華民國九十九年一月二十八日台灣高等法院裁定
（九十八年度抗字第一七○四號），提起再抗告，本院裁定如下
：
    主  文
再抗告駁回。
再抗告訴訟費用由再抗告人負擔。
    理  由
本件相對人向台灣台北地方法院（下稱台北地院）聲請為定暫時
狀態之處分，經台北地院裁定駁回，相對人對之提起抗告，原法
院以：按於爭執之法律關係，為防止發生重大之損害或避免急迫
之危險或有其他相類之情形而有必要時，得聲請為定暫時狀態之
處分。前項裁定，以其本案訴訟能確定該爭執之法律關係者為限
。民事訴訟法第五百三十八條第一、二項定有明文。查相對人主
張亞洲廣場大樓係其實際出資購買，為方便管理，乃以債務人即
再抗告人成霖建設股份有限公司（下稱成霖公司）、債務人新采
國際開發股份有限公司（下稱新采公司）為該建物所有權之登記
名義人，並將債務人寶采國際股份有限公司（下稱寶采公司）與
前開二公司之股份，分別登記予再抗告人乙○○、債務人吳振雄
及第三人蔡秉宏、吳頌恩、吳焜龍、陳良宜等人（下稱蔡秉宏等
人）名下，詎乙○○嗣竟偽造文書，將蔡秉宏等人之股權移轉予
其人頭即再抗告人丙○○等人，規避伊追討股權，並違法召開股
東會，選任其為前開三家公司之董事兼董事長，及以其人頭即丙
○○、丁○○、甲○○為該三家公司之董事或監察人，據以淘空
前開三家公司之資產；為免乙○○及無資格之董事、監察人繼續
執行前開三家公司之事務，使伊損害持續發生、擴大，爰依法聲
請定暫時狀態之處分等情，業據其提出公司登記資料查詢、台北
地院九十八年度裁全字第五三二一號裁定、民事執行函、估價報
告、租賃契約、台北地院九十四年度訴字第四四五號、四四七號
、五六一號民事判決、台灣台北地方法院檢察署檢察官起訴書、
移送併辦意旨書、申請書、陳情書、虛偽債權資料、訊問筆錄等
件為證，堪認相對人業已釋明將因乙○○行使成霖公司董事職權
，丙○○、丁○○、甲○○行使成霖公司、新采公司董監事職權
，及丙○○行使寶采公司董監事職權，暨成霖公司指定自然人為
其代表行使寶采公司之董監事職權，而受重大損害，是其陳明願
供擔保，聲請定暫時狀態之處分，於法尚無不合等詞，爰將台北
地院所為駁回相對人聲請之裁定廢棄，變更裁定准相對人以原裁
定附表所載金額或同面額之中央政府公債或銀行可轉讓定期存單
供擔保後，禁止再抗告人各行使如該附表所示之職權，經核於法
並無違誤。又相對人係以再抗告人不法行使董監事職權，或無董
監事資格而行使職權，致其受重大損害為由，聲請定暫時狀態之
處分，禁止再抗告人行使職權，依其所述，所爭執之法律關係自
非不得以本案訴訟確定之；而所謂之本案訴訟，以得確定該爭執
之法律關係即足，自不限於提起確認再抗告人與公司間之委任關
係存否，或撤銷選任董事或監察人之股東會決議之訴。再抗告人
以相對人無從提起上開訴訟，其聲請不合於民事訴訟法第五百三
十八條規定暨其就假處分之要件未為釋明等詞，指摘原裁定適用
法規顯有錯誤，聲明廢棄，自難謂有理由。
據上論結，本件再抗告為無理由。依民事訴訟法第四百九十五條
之一第二項、第四百八十一條、第四百四十九條第一項、第九十
五條、第七十八條，裁定如主文。
中    華    民    國  九十九  年    五    月   二十   日
                      最高法院民事第一庭
                          審判長法官  蕭  亨  國
                                法官  葉  勝  利
                                法官  高  孟  焄
                                法官  劉  靜  嫻
                                法官  袁  靜  文
本件正本證明與原本無異
                                      書  記  官
中    華    民    國  九十九  年    六    月    一    日
                                                      m

司法院資訊處製作；財團法人民間司法改革基金會備份。
